【裁判字號】    98,訴,1809
【裁判日期】    981113
【裁判案由】    清償借款
【裁判全文】
臺灣高雄地方法院民事判決              98年度訴字第1809號
原      告  國泰人壽保險股份有限公司
法定代理人  甲○○
被      告  乙○○○○○○
當事人間清償借款事件，本院於民國98年10月29日言詞辯論終結
，判決如下：
  主  文
被告應給付原告新台幣伍拾貳萬陸仟伍佰柒拾伍元整及自89年9
月8 日起至清償日止，按年息百分之八. 六計息，及自89年9 月
8日 起至清償日止，按上開利率百分之二十計算之違約金。
訴訟費用伍仟柒佰參拾元由被告負擔。
    事實與理由
一、債務人李忍向原告借款，並邀被告黃森井為其連帶保證人，
    借款金額及期限分別為參拾萬元整自民國82年9 月17日起至
    民國102 年9 月17日；壹佰萬元整自民國82年9 月27日起至
    102 年9 月17日如附表。借款金額利率按年息百分之八. 六
    計息，如有遲延時按上開利率計付遲延利息外，自逾期之日
    起在六個月以內者按上開利率百分之十，超過六個月者按上
    開利率百分之二十計算違約金，且自借款日起每一個月支付
    本金及利息乙次，如有未按期給付即視為本金清償期限屆至
    ，債務人喪失期限利益及分期攤還之權利。詎債務人李忍自
    88年6 月18日起即未依約支付本息，經原告聲請強制執行拍
    賣抵押物後，仍有不足額：伍拾貳萬陸仟伍佰柒拾伍元整（
    有89執字第69740 號強制執行金額計算書分配表可證），被
    告自應依約立即清償全部本金、利息、違約金。
二、原告主張上開事實，業據提出擔保放款借據影本貳件，約定
    書影本乙件，本院89執字第69740 號強制執行金額計算書分
    配表影本乙份為證，核與原告主張未受償餘額等事實相符合
    ，被告對上開事實為自認，堪認原告主張之事實為實在。按
    稱消費借貸者，謂當事人約定，一方移轉金錢或其他代替物
    之所有權於他方，而他方以種類、品質、數量相同之物返還
    之契約；借用人應於約定期限內，返還與借用物種類、品質
    、數量相同之物；遲延之債務，以支付金錢為標的者，債權
    人得請求依法定利率計算之遲延利息。但約定利率較高者，
    仍從其約定利率；當事人得約定債務人不履行債務時，應支
    付違約金，民法第474 條第1 項、第478 條前段、第23 3條
    第1 項、第25 0條第1 項分別定有明文。又按保證者，謂當
    事人約定，一方於他方之債務人不履行債務時，由其代負履
    行責任之契約。保證債務，除契約另有訂定外，包含主債務
    之利息、違約金、損害賠償及其他從屬於主債務之負擔，民
    法第739 條、第740 條亦分別定有明文。又保證債務之所謂
    連帶，係指保證人與主債務人負同一債務，對於債權人各負
    全部給付之責任而言（最高法院45年臺上字第1426號判例意
    旨參照），故連帶保證人於主債務人不履行債務時，自應自
    主債務人不履行債務之時起，與主債務人對於債權人負連帶
    清償之責。
三、本件被告既有對於系爭借款既有前述之本金、利息、違約金
    未給付之事實，則原告本於消費借貸及連帶保證之法律關係
    ，請求被告應連帶給付如主文第1 項所示之本金、利息及違
    約金，為有理由，應予准許。
四、據上論結，本件原告之訴為有理由，依民事訴訟法第78 條
    ，判決如主文。
中    華    民    國    98    年    11    月    13    日
                  民事第四庭法  官  陳樹村
正本係照原本作成。
如不服本判決，應於判決送達後20日內向本院提出上訴狀並表明
上訴理由，如於本判決宣示後送達前提起上訴者，應判決送達後
10日內補提上訴理由書（須附繕本）。
中    華    民    國    98    年    11    月    13    日
                            書記官  葉姿敏


司法院資訊處製作；財團法人民間司法改革基金會備份。
